【裁判字號】    99,訴,1671
【裁判日期】    991027
【裁判案由】    妨害風化
【裁判全文】
臺灣臺中地方法院刑事判決              99年度訴字第1671號
公  訴  人  臺灣臺中地方法院檢察署檢察官
被      告  戊○○
            丁○○
上列被告等因妨害風化案件，經檢察官提起公訴（99年度偵字第
9183號），本院判決如下：
    主    文
戊○○共同意圖使女子與他人為性交行為，而媒介以營利，處有
期徒刑伍月，如易科罰金，以新臺幣壹仟元折算壹日。扣案之外
出單拾張、日報表壹張、客戶資料名冊肆本、硬碟式監視器主機
壹組及性交易所得新臺幣參仟柒佰元，均沒收。
丁○○共同意圖使女子與他人為性交行為，而媒介以營利，處有
期徒刑參月，如易科罰金，以新臺幣壹仟元折算壹日。扣案之外
出單拾張、日報表壹張、客戶資料名冊肆本、硬碟式監視器主機
壹組及性交易所得新臺幣參仟柒佰元，均沒收。

    事    實
一、戊○○自民國98年10月10日起，在臺中市○區○○街127巷2
    1之1號5樓之2經營「秋戀茶坊」，基於意圖使女子與不特定
    男客從事性交行為而媒介以營利之犯意，先向來店消費之不
    特定男客介紹消費方式，再介紹店內小姐陪同唱歌、喝酒，
    並提供男客至店外賓館與女子從事性交易之服務，藉此抽取
    佣金以營利。嗣於99年1月15日凌晨0時5分許，經警查獲，
    由臺灣臺中地方法院檢察署檢察官以99年度速偵字第172 號
    聲請簡易判決處刑，並經本院臺中簡易庭於99年2月8日，以
    99年度中簡字第388號刑事簡易判決判處有期徒刑3月，如易
    科罰金以新臺幣（下同）1000元折算1日（該簡易判決正本
    於99年3月4日送達戊○○收受），嗣經戊○○上訴本院普通
    庭而於同年4月12日撤回上訴而確定在案。詎戊○○不知悔
    改，仍續於上開處所經營「秋戀茶坊」，並以月薪3萬元之
    代價僱用丁○○（綽號小倩）擔任櫃檯接待及會計。2人基
    於意圖使女子與不特定男客從事性交行為而媒介以營利之犯
    意聯絡，於99年4月7日20時45分許，由丁○○介紹女子甲○○在店內包廂陪同男客周永源唱歌，並藉此機會詢問周永源
    為全套性交易之意向，於周永源同意後，甲○○即向周永源
    收取3700元性交易之代價交予丁○○（其中扣除100元之清
    潔費，由戊○○從中抽取1800元佣金牟利，餘1800元則由甲○○取得），並帶周永源前往位於臺中市○區○○路276 號
    之嘉濱大飯店，2人於該飯店203號房內從事性行為。嗣於同
    日23時30分許，為警在上址203室查獲甲○○與周永源甫為
    性交行為完畢，並扣得上述性交易所得3700元、戊○○所有
    供前揭共同媒介性交易所用之外出單10張、日報表1張、客
    戶資料名冊4本、硬碟式監視器主機1組。
二、案經臺中市警察局第二分局報請臺灣臺中地方法院檢察署檢
    察官偵查起訴。
    理    由
壹、程序部分：
一、按刑事確定判決既判力之基準時點，應以最後審理事實法院
    之宣示判決日為準，惟若第一審之確定判決，因未經言詞辯
    論，而未宣示及對外公告，即應以其正本最先送達於當事人
    之時，對外發生效力，而以之為該確定判決既判力範圍之時
    點，最高法院32年上字第2578號判例、95年度臺非字第88號
    判決可資參照。又按得上訴於第二審之第一審刑事判決，如
    於上訴第二審後，又依法撤回上訴，其上訴撤回之日，雖為
    判決確定之日，但其既判力之時點，基於上開原則，仍應以
    第一審宣示判決之日為其準據，最高法院85年臺非字第 348
    號判決、87年臺上字第1150號判決亦可憑參。本件被告戊○○曾於98年10月10日起在上址經營秋戀茶坊，媒介、容留女
    子與男客為性交之行為，並分帳以營利案件，經本院臺中簡
    易庭以99年度中簡字第 388號刑事簡易判決認其共同犯圖利
    容留性交罪，該判決於99年3月4日送達被告戊○○，經其於
    同年 4月12日撤回上訴而確定一情，經調取該案卷宗核閱無
    訛。依首揭實務見解，被告戊○○前案確定判決之既判力應
    僅止於第一審判決送達之日即99年3月4日，至該日以後之犯
    行，應得另行起訴，合先敘明。
二、按被告以外之人於檢察事務官、司法警察官或司法警察調查
    中所為之陳述，與審判中不符時，其先前之陳述具有較可信
    之特別情況，且為證明犯罪事實存否所必要者，得為證據，
    刑事訴訟法第159條之2定有明文。所謂證人「先前不一致之
    陳述」，係指先前於審判外陳述之人（證人）現於法院作證
    ，且該審判外之陳述與該證人於審判中之證詞相較有不一致
    之情形。另所謂「較可信之特別情況」之情形，亦應就前後
    陳述時之外部情況（如時間之間隔、有意識的迴避、受不當
    外力干擾、事後串謀、立即反應所知、是否有親友在場及筆
    錄是否清楚明確等）進行比較，以資決定何者外部情況具有
    可信性。若陳述係在特別可信之情況下所為，虛偽陳述之危
    險性不高，雖係審判外陳述，或未經被告反對詰問，仍得承
    認其有證據能力。本件證人甲○○於警詢中及本院審理時之
    供述有前後陳述不符之情形，本院審酌證人甲○○係於案發
    翌日上午即接受警詢，當時記憶應屬清晰可信，且員警詢問
    後並經其簽名，確認筆錄記載內容無訛，足認證人甲○○警
    詢陳述具有任意性，而證人即於99年4月8日凌晨 4時49分起
    至 5時40分止負責該次警詢詢問之臺中市警察局第二分局文
    正派出所警員己○○及負責筆錄記錄之同所警員乙○○，於
    本院審理時亦均到庭結證稱：該筆錄製作時甲○○身心狀況
    良好，詢問時渠等並沒有對甲○○為任何強暴、脅迫、威脅
    、利誘或刑求之情事；筆錄亦皆有依照甲○○自由意思所陳
    述之內容為製作等語。復參酌證人甲○○於警詢中既無來自
    被告或其他人員之壓力，而出於虛偽不實之陳述，或事後串
    謀而故為迴護被告之機會等等，足認證人甲○○於警詢中所
    為之陳述，客觀上具有較可信之特別情況。依上開說明，證
    人甲○○警詢中之證言，自有證據能力。
三、按證人於偵查中向檢察官所為之陳述，如依法應具結而已具
    結者，依刑事訴訟法第159條之1第 2項之規定，除依證人於
    陳述時之外在環境及情況判斷，具有顯不可信之情況者外，
    本得作為證據，並無限縮解釋為應經被告在偵查中已為詰問
    者，始取得證據能力之可言（最高法院98年度台上字第 626
    號判決參照）。本件證人周永源於偵查中經具結所為之陳述
    （見偵卷第33至34頁），卷內既無其有顯不可信情況之訴訟
    資料，且該證人於偵查中所供述之內容，復經本院於審理中
    進行調查證據程序，應屬有證據能力且經合法調查之證據，
    依同法第155條第2項規定之反面解釋，自得作為判斷之依據
    。
四、再按被告以外之人（包括證人、鑑定人、告訴人、被害人及
    共同被告等）於審判外之陳述，雖不符刑事訴訟法第 159條
    之1至第 159條之4等之規定，而經當事人於審判程序同意作
    為證據，法院審酌該言詞陳述或書面陳述作成時之情況，認
    為適當者，亦得為證據；當事人、代理人或辯護人於法院調
    查證據時，知有刑事訴訟法第159條第1項不得為證據之情形
    ，而未於言詞辯論終結前聲明異議者，視為有前項之同意，
    同法第159條之5定有明文。立法意旨在於傳聞證據未經當事
    人之反對詰問予以核實，原則上先予排除。惟若當事人已放
    棄反對詰問權，於審判程序中表明同意該等傳聞證據可作為
    證據；或於言詞辯論終結前未聲明異議，基於尊重當事人對
    傳聞證據之處分權，及證據資料愈豐富，愈有助於真實發見
    之理念，且強化言詞辯論主義，使訴訟程序得以順暢進行，
    上開傳聞證據亦均具有證據能力。本件除上開說明外所引用
    之被告以外之人所為之書面陳述，其性質雖屬於審判外之陳
    述，而為傳聞證據，且查無符合刑事訴訟法第159條之1至第
    159條之4之情形，然業經本院審理時予以提示並告以要旨，
    並經檢察官及被告表示同意作為證據（見本院卷第25頁背面
    至26頁），本院審酌上開陳述作成時，並無不當之情形，認
    為以之作為本案之證據亦屬適當，而有證據能力。
五、另按關於非供述證據之物證，或以科學、機械之方式，對於
    當時狀況所為忠實且正確之記錄，性質上並非供述證據，均
    應無傳聞法則規定之適用；如該非供述證據非出於違法取得
    ，並以依法踐行調查程序，即不能謂無證據能力（最高法院
    97年度台上字第1401號、6153號判決要旨參照）。又按可為
    證據或得沒收之物，得扣押之。對於應扣押物之所有人、持
    有人或保管人，得命其提出或交付，刑事訴訟法第133 條亦
    有明文。查本件扣案之新臺幣3700元，係員警於本案犯罪現
    場執行扣押程序所得之物證，屬非供述證據；又卷附查獲證
    人甲○○、周永源性交易情形之現場照片，乃員警以相機機
    器之功能作用，攝錄上開現場及物品之外觀形貌所形成之圖
    像，不含有人類意思表達之供述要素，所拍攝內容現實情狀
    之一致性，係透過機械原理加以還原，並無人對現實情形之
    記憶、知覺經常可能發生之誤差（如知覺之主觀性及記憶隨
    時間推移而發生變化、遺忘等），故上開照片亦屬非供述證
    據，並無傳聞法則之適用至明（最高法院97年度台上字第38
    54號判決要旨要旨參照），又被告均未爭執員警有何違法取
    得上開物證之情形（均同意有證據能力，見本院卷第25頁背
    面至26頁），復經本院於審理中踐行調查程序，自均有證據
    能力。
貳、實體部分：
一、訊據被告戊○○，固不否認其為「秋戀茶坊」之負責人，並
    其有僱用被告丁○○擔任會計，僱用證人甲○○兼職陪客人
    唱歌、喝酒之事；惟矢口否認有何上揭共同妨害風化之犯行
    ，辯稱：99年3、4月間「秋戀茶坊」再度經營的時候，一開
    始即僱用丁○○為會計，薪水每月大約三萬元，丁○○在店
    內負責所有的工作，負責幫客人介紹小姐陪唱歌，其他的都
    不行；伊是「秋戀茶坊」的消防防火管理員，該茶坊之收入
    雖是伊在收，然伊沒有實際參與經營；而男客到店內消費的
    費用，該茶坊僅收取包廂費用，1節是1小時 700元，免費喝
    酒唱歌，第1節第1小時是600元，第2節第2小時是700元，第
    3節第3小時也是收 700元，此部分是小姐收的部分，小姐要
    取得的錢是直接跟男客拿，店家沒有經手；扣案的外出單是
    用來小姐自行外出時要填寫，外出就要自行負責，伊知道男
    客買三節可以把小姐帶出去，但是男客跟小姐去那裡伊不知
    道，因伊無權過問；且伊應徵小姐時，均有寫切結書表明不
    可在店裡從事性行為，而本案甲○○與男客在店內消費隨即
    外出消費的情形，伊亦不知情云云。另訊據被告丁○○，亦
    不諱言其於「秋戀茶坊」擔任會計一職，其工作內容係負責
    接聽電話、介紹消費、媒介坐檯小姐及計算收支，店內消費
    方式係以1小時為 1節，消費1節為1300元、2節為2500元、3
    節為3700元等情；惟亦矢口否認其有何前揭共同妨害風化之
    犯行，辯稱：「秋戀茶坊」經營的項目係由小姐陪客人唱歌
    、喝酒、聊天，公司嚴禁性交易，警方所扣之3700元中，16
    00元係公司應收之包廂費，餘2100元係甲○○寄放；本案伊
    沒有媒介性交易，只有介紹小姐跟客人唱歌而已；伊是從99
    年 3月16日開始在「秋戀茶坊」擔任會計的工作，是受戊○○僱用每月薪水三萬元左右，在店內從事會計、櫃台、接待
    客人，負責全場；99年4月7日當天是甲○○收了3700元交給
    伊，甲○○並說客人要給她買三節，因甲○○說她要出去吃
    東西，怕錢丟掉，所以寄放在伊處，該3700元其中1600元歸
    店家「秋戀茶坊」，另2100元係歸甲○○，小姐得比較多是
    因「秋戀茶坊」只有提供硬體設備，小姐要跟客人喝酒之故
    ；而甲○○並沒有跟伊說她要性交易，伊亦不知道甲○○與
    男客出去之後去哪裡云云。然查，本件證人甲○○於警詢中
    證稱：99年4月7日警方至嘉濱飯店盤查時伊與周永源甫為全
    套性交易完畢；該次性交易係由「秋戀茶坊」之櫃檯會計小
    姐綽號「小倩」（即被告丁○○）所媒介；「秋戀茶坊」之
    實際負責人則為被告戊○○，伊為「秋戀茶坊」之坐檯小姐
    ，被告戊○○在伊面試時即告知在店內不得與男客從事色情
    交易，如果要從事「全套」性交易即須與男客出場到外面之
    賓館做，並應填寫外出單；伊與周永源從事全套性交易一情
    ，店家均知情；男客至「秋戀茶坊」若要從事全套性交易，
    則需買滿3節費用即3700元，而該性交易所得3700元係由被
    告丁○○收取，扣除100元清潔費後，餘3600元係伊與「秋
    戀茶坊」五五分帳，伊得1800元，店家抽得1800元等語。核
    與證人周永源於警詢及偵訊時所證述：99年4月7日伊至「秋
    戀茶坊」，櫃檯的女子（即經警查獲後亦被帶至派出所之丁○○）即向伊介紹店內消費方式，介紹完後即由該名女子帶
    伊去包廂，後即帶甲○○進來陪伊唱歌，唱了約1個多小時
    後甲○○即問伊要不要帶其出場，伊同意後，甲○○即向伊
    收取3700元並交付予丁○○，甲○○隨即帶伊前往五權路之
    嘉濱飯店從事全套性交易等語等情相符，堪認被告戊○○及
    丁○○確實藉由經營「秋戀茶坊」而媒介甲○○與男客從事
    性交易，被告戊○○雖禁止小姐在店內與男客為性交易之行
    為，惟此僅為規避警方查緝之方式，被告等仍藉由事先向男
    客收取性交易代價及要求小姐填寫外出單之方式掌握性交易
    之所得及利潤分配，藉此以營利，被告等所辯實不足採。至
    證人甲○○嗣於偵查及本院審理時雖翻異前詞，改稱：為警
    查獲當天係伊志願與周永源為性交行為，警詢時員警一直對
    伊疲勞轟炸，且一直大小聲，伊方供稱如警詢筆錄所記載之
    內容等語。然除上開其所指遭警疲勞轟炸，且員警一直大小
    聲等情，業據證人己○○、乙○○二人於本院審理時到庭結
    證一致否認外；另其所指為警查獲當日係志願與周永源為性
    交行為一情，亦核與證人周永源於偵查中證述之情節迥異，
    顯係事後迴護被告二人之詞，自難採為有利被告二人之事證
    甚明。此外，復有扣案上述性交易所得3700元、戊○○所有
    供前揭共同媒介性交易所用之外出單10張、日報表1張、客
    戶資料名冊4本、硬碟式監視器主機1組；及嘉濱飯店暨「秋
    戀茶坊」現場照片17張可資佐證，是綜上所述，被告二人圖
    利媒介性交行為之事證明確，犯行均堪以認定。
三、核被告戊○○、丁○○二人所為，均係犯刑法第231條第1項
    之意圖使女子與他人為性交之行為，而媒介以營利罪。其等
    二人之上開犯行間有犯意聯絡、行為分擔，應論以共同正犯
    。爰審酌被告戊○○前曾因犯圖利容留性交罪，經本院臺中
    簡易庭於99年2月 8日以99年度中簡字第388號刑事簡易判決
    判處有期徒刑三月（嗣已經確定）之素行，就本件犯行，被
    告戊○○身為店內負責人，於犯行中處與主導地位，被告丁○○為員工，涉案情節較淺，又念其等犯罪手段尚屬平和，
    所為犯罪期間不長、所生損害不大，犯罪後均否認犯行之態
    度等一切情狀，分別量處如主文所示之刑，並均諭知易科罰
    金之折算標準。扣案之外出單10張、日報表 1張、客戶資料
    名冊4本、硬碟式監視器主機1組，係供本件共同媒介性交之
    用，且為被告戊○○所有，業經被告戊○○供陳在卷，爰依
    刑法第38條第1項第2款規定宣告沒收之。另扣案之現金3700
    元，已經被告丁○○向男客周永源收取，係被告戊○○所有
    ，屬本件犯罪所得之物，應依刑法第38條第1項第3款之規定
    併予宣告沒收。
據上論斷，應依刑事訴訟法第299條第1項前段，刑法第28條、第
231條第1項前段、第41條第1項前段、第38條第1項第2款、第3款
，刑法施行法第1條之1，判決如主文。
本案經檢察官丙○○到庭執行職務。
中    華    民    國    99    年    10    月    27    日
                  刑事第八庭  審判長法  官  張智雄

                                    法  官  楊曉惠

                                    法  官  李慧瑜
以上正本證明與原本無異。
如不服本判決應於收受送達後10日內向本院提出上訴書狀，並應
敘述具體理由；其未敘述上訴理由者，應於上訴期間屆滿後20日
內向本院補提理由書（均須按他造當事人之人數附繕本）「切勿
逕送上級法院」。
                                    書記官  黃舜民
中    華    民    國    99    年    10    月    29    日

附錄論罪科刑法條
中華民國刑法第231條
（圖利使人為性交或猥褻罪）
意圖使男女與他人為性交或猥褻之行為，而引誘、容留或媒介以
營利者，處 5 年以下有期徒刑，得併科 10 萬元以下罰金。以
詐術犯之者，亦同。
公務員包庇他人犯前項之罪者，依前項之規定加重其刑至二分之
一。

司法院資訊處製作；財團法人民間司法改革基金會備份。
